【裁判字號】    89,交訴,57
【裁判日期】    891116
【裁判案由】    過失致死
【裁判全文】
臺灣基隆地方法院刑事判決                          八十九年度交訴字第五七號
    公  訴  人  臺灣基隆地方法院檢察署檢察官
    被      告  甲○○
右列被告因過失致死案件，經檢察官提起公訴（八十九年度偵字第三六四一號），本
院判決如左：
    主  文
甲○○因過失致人於死，處有期徒刑壹年；又服用酒類，不能安全駕駛動力交通工具
而駕駛，處有期徒刑月。應執行有期徒刑壹年貳月，緩刑肆年。
    事  實
一、甲○○於民國（下同）八十九年八月二十日下午四時許，偕友人莊恬雅至基隆市
    ○○路「最佳拍檔卡拉ＯＫ」店唱歌，席間甲○○飲用七瓶啤酒後，於同日晚間
    十一時許偕同莊恬雅離開，甲○○明知其服用酒類已不能安全駕駛動力交通工具
    ，易致生危險，竟仍駕駛車號Ｔ八--九六三二號自用小客車搭載莊恬雅（坐於該
    車右前座），沿基隆市○○路由信二路停車場往基隆市立游泳池方向行駛，於同
    日晚間十一時三十五分許，途經信二路與中興路口時，原應注意汽車駕駛人飲酒
    後吐氣所含酒精成分超過每公升Ｏ‧二五毫克以上時，不得駕車，且於駕駛之際
    應注意車前狀況，隨時採取必要之安全措施，在市區之行車速度不得超過每小時
    四十公里，汽車行近行人穿越道前應減速慢行，且依當時之情形，甲○○並無不
    能注意之情事，竟疏未注意，於飲酒後吐氣所含酒精成分已高達每公升Ｏ‧六六
    毫克之狀態下，猶以時速六十公里之速度超速行駛，且於行近行人穿越道前亦未
    減速慢行，並疏未注意車前狀況，而於該路口閃避他車之際偏向撞擊路旁之標誌
    桿及基隆市○○路一０一號騎樓樑柱，致莊恬雅受有腦血腫、腦挫傷等傷害，經
    路人報警送醫急救後，延至八十九年八月二十二日上午九時四十分許不治死亡。
二、案經莊恬雅之父乙○○告訴暨臺灣基隆地方法院檢察署檢察官據報相驗自動檢舉
    偵查起訴。
    理  由
一、右揭事實，迭據被告甲○○於警訊、偵查及本院審理時坦承不諱，並有酒精濃度
    測試紀錄表一份、道路交通事故調查報告表一份、事故現場暨肇事車輛照片八張
    在卷為證。另被害人莊恬雅確因本件車禍致受有腦血腫、腦挫傷等傷害，經送醫
    後不治死亡之事實，亦經臺灣基隆地方法院檢察署檢察官督同法醫師相驗明確，
    製有相驗屍體證明書、驗斷書及勘驗筆錄各一份在卷為憑。
二、按「汽車駕駛人有左列情形之一者，不得駕車：‧‧‧二、飲酒後其吐氣所含酒
    精成份超過每公升Ｏ‧二五毫克以上者‧‧‧」、「汽車行駛時，駕駛人應注意
    車前狀況‧‧‧並隨時採取必要之安全措施」、「行車速度，依標誌之規定，無
    標誌者，應依左列規定：一、在市區道路，時速不得超過四十公里‧‧‧」、「
    汽車行近行人穿越道前，應減速慢行‧‧‧」，道路交通安全規則第一百十四條
    第二款、第九十四條第三項、第九十三條第一項第一款、第一百零三條分別定有
    明文。被告疏未注意上開道路交通安全規則之規定，於飲酒後吐氣所含酒精成分
    已高達每公升Ｏ‧六六毫克之狀態下，猶以時速六十公里之速度超速行駛，且於
    行近行人穿越道前亦未減速慢行，並疏未注意車前狀況，而於交岔路口閃避他車
    之際偏向撞擊路旁之標誌桿及騎樓樑柱，致被害人莊恬雅死亡，被告之行為自有
    過失，且被害人莊恬雅之死亡結果核與被告之過失行為間，具有相當因果關係。
    本件事證明確，被告犯行足堪認定。
三、核被告甲○○所為，係犯刑法第二百七十六條第一項之過失致人於死罪、第一百
    八十五條之三酒後駕駛動力交通工具罪。被告於飲酒後吐氣所含酒精成分高達每
    公升Ｏ‧六六毫克之酒醉狀態下駕車，因而致人死亡，依法應負刑事過失致人於
    死罪責，並應依道路交通管理處罰條例第八十六條第一項之規定加重其刑。被告
    所犯上開二罪間之犯意各別，行為互殊，構成要件迥異，應予分論併罰。爰審酌
    被告酒醉駕車危險至極，復違規超速行駛，於行近行人穿越道前亦未減速慢行，
    並疏未注意車前狀況而致肇事，過失程度甚為嚴重，犯罪後已賠償被害人家屬所
    受民事損害及其犯罪後坦承犯行不諱等一切情狀，量處如主文所示之刑，並合併
    定其應執行之刑。末查，被告未曾受有期徒刑以上刑之宣告，有本院被告全國前
    案紀錄表在卷可稽，本次因一時疏失致其友人死亡，經此罪刑宣告，當已知所警
    惕而無再犯之虞，本院認其所受宣告之刑以暫不執行為適當，爰併宣告緩刑四年
    ，以勵自新。
據上論斷，應依刑事訴訟法第二百九十九條第一項前段，道路交通管理處罰條例第八
十六條第一項，刑法第一百八十五條之三、第二百七十六條第一項、第五十一條第五
款、第七十四條第一款，罰金罰鍰提高標準條例第一條前段，判決如主文。
本案經檢察官周慶華到庭執行職務。
中      華      民      國八十九    年     十一     月     十六     日
                                    臺灣基隆地方法院刑事第三庭
                                        法  官  蔡佳玲
右正本證明與原本無異。
對於本件判決如有不服，應於收受送達後十日內，向本院提出上訴書狀，上訴於臺灣
高等法院，並按他造當事人之人數附具繕本。
                                        書記官  湯惠芳
中      華      民      國    八十九    年     十一     月    二十一    日
附錄論罪法條
刑法第一百八十五條之三：
服用毒品、麻醉藥品、酒類或其他相類之物，不能安全駕駛動力交通工具而駕駛者，
處一年以下有期徒刑、拘役或三萬元以下罰金。
刑法第二百七十六條：
因過失致人於死者，處二年以下有期徒刑、拘役或二千元下以罰金。
從事業務之人，因業務上之過失犯前項之罪者，處五年以下有期徒刑或拘役，得併科
三千元以下罰金。


司法院資訊處製作；財團法人民間司法改革基金會備份。
